【裁判字號】    89,自,268
【裁判日期】    900501
【裁判案由】    詐欺
【裁判全文】
臺灣臺南地方法院刑事裁定                          八十九年度自字第二六八號
    自  訴  人  乙○○
    被      告  甲○○
右列被告因詐欺案件，經自訴人提起自訴，本院裁定如左：
    主  文
自訴駁回。
    理  由
一、自訴意旨略稱：被告甲○○於民國八十三年間，以另覓新址開設檳榔攤為由，向
    自訴人乙○○說明緣由，調借新臺幣（下同）四十萬元，並一再保證金錢用途，
    且事後立刻還款，自訴人不疑有詐，而將四十萬元交付予被告。惟被告於取得自
    訴人之四十萬元後，並未將款項用於開設檳榔攤，且經自訴人屢次催討，均避不
    見面，迄今未出面說明，自訴人始知受騙，因認被告涉有刑法第三百三十九條第
    一項之詐欺取財罪嫌。
二、按法院或受命法官於自訴案件第一次審判期日前訊問及調查結果，如認為案件有
    刑事訴訟法第二百五十二條至第二百五十四條之情形者，得以裁定駁回其自訴，
    同法第三百二十六條第三項定有明文。又刑法第三百三十九條第一項詐欺罪之成
    立，以意圖為自己或第三人不法所有，以詐術使人將本人或第三人之物交付為要
    件。所謂以詐術使人交付，必須被詐欺人因其詐術而陷於錯誤，若其所用方法，
    不能認為詐術，亦不致使人陷於錯誤，即不構成該罪，最高法院四十六年臺上字
    第二六○號復著有判例可供參照。
三、經查，被告於本院審理時，雖坦承向自訴人借貸四十萬元，事後並未歸還等情，
    然否認有詐欺自訴人之犯行，辯稱所借得款項確實用於開設檳榔攤，但因營運不
    佳，僅擺設幾個月就結束營業等語，自訴人對此則不爭執，則被告是否確有自訴
    人所稱虛以開設檳榔攤為由詐取財物之事實，已值斟酌；又於一般情況下，貸款
    人多僅著重借款人之清償能力，至於借款人貸款之目的為何，則非所問，本件自
    訴人既未提出任何事證以證明被告提供不實資訊使其錯誤評估被告之清償能力，
    則縱或本件被告確未實際將所貸得金錢用於設置經營檳榔攤，亦不能僅以被告事
    後未返還借款之事實，推論被告於借款時，即有不法所有之詐騙意圖。且被告已
    與自訴人達成民事上和解，並已償還部份欠款，業據兩造所陳明，足證本件純屬
    民事糾葛，自應循民事途徑解決，此外，本院復查無其他證據，足認被告有何詐
    欺犯行，不能證明被告犯罪，依照首揭說明，本件自訴應予駁回。
據上論斷，應依刑事訴訟法第三百二十六條第三項、第二百五十二條第十款，裁定如
主文。
中    華    民    國      九十      年      五        月        一      日
                              臺灣臺南地方法院刑事第四庭
                                  法  官      吳  坤  芳
右正本證明與原本無異。
如不服本裁定，應於裁定送達後五日內向本院提出抗告狀( 應附繕本 )。
  書記官      馬  愛  君
中    華    民    國      九十      年      五        月        一      日


司法院資訊處製作；財團法人民間司法改革基金會備份。
